# 单项认定

提问人：zcy2401 时间：2022-10-25 10:42:42
请问下陈老师，应收账款、其他应收款、长期应收款单项认定的减值损失，是不是不能确认递延所得税资产？这个有依据吗？还有，合同资产和存货的单项认定减值损失呢？

回答人：chenyiwei
并无这一说法。对于资产减值准备能否确认递延所得税资产的问题，请参考《中审众环研究 2020 》之“问题2-3-1（就计提资产减值准备所导致的暂时性差异确认递延所得税资产时应考虑的因素）”。